# 求助陈版及各位前辈小规模未达起征点的免税额进营业外收入还是其他收益

提问人：阿坤要考CPA 时间：2020-08-29 19:28:00
请教陈版及各位前辈
被审计单位是一个小规模纳税人，在疫情期间销售额第一季度未达到起征点 30 万，故免征增值税，请问现在应该将这部分已计提的增值税转入营业外收入还是其他收益，查询了《企业会计则第 16 号——政府补助》
之后，个人觉得应该转营业外收入，因为这部分，不属于政府补助，请问这个具体应该放什么里面呢？有没有相关的准则规定呀

回答人：chenyiwei
应根据《增值税会计处理规定》（财会[2016]22号）规定处理。目前一般列入其他收益。